【裁判字號】    97,簡上,194
【裁判日期】    971022
【裁判案由】    傷害
【裁判全文】
臺灣新竹地方法院刑事判決             97年度簡上字第194號
上  訴  人
即  被  告  甲○○
上列上訴人因傷害案件，不服本院竹北簡易庭97年度竹北簡字第
292號，中華民國97年7月16日第一審簡易判決（聲請案號：97年
度偵字第917號），本院管轄第二審之合議庭判決如下：
    主    文
上訴駁回。
    事    實
一、甲○○為送報生並代收報費，因認乙○○擅將其客戶報費收
    取，於民國97年1月28日晚上7時30分許酒後（未達心神喪失
    或精神耗弱），攜帶其所有之鐵尺刀械乙把，進入乙○○位
    於新竹縣新埔鎮○○路○段248號住處（侵入住宅部分未據檢
    察官起訴），雙方一言不合發生口角，甲○○竟基於傷害人
    之身體之故意，持預藏之鐵尺刀械朝乙○○頭部及身體砍下
    ，致乙○○受有左頭皮撕裂傷約5 公分、左下肢擦挫傷等傷
    害。
二、案經乙○○訴請新竹縣政府警察局新埔分局報告臺灣新竹地
    方法院檢察署檢察官偵查聲請簡易判決處刑。
    理    由
壹、程序部分：
    本件公訴人所提出經本院據以認定事實之所有證據方法（包
    含證人之證述與文書證據、物證等證據方法），並無證據證
    明係公務員違背法定程序所取得；又本件公訴人所提出經本
    院據為論斷依據之各項證據方法中，其中告訴人乙○○、證
    人梁雲嬌、葉佳瑋及林柏燕於警詢中所為之陳述，雖均係審
    判外之陳述，依刑事訴訟法第159條第1項之規定原無證據能
    力，惟被告甲○○未於言詞辯論終結前對此部分之證據方法
    聲明異議，依法應視為同意上開證據方法作為證據，又本院
    經審酌上開言詞陳述作成時之情況，並無顯然之瑕疵，認為
    以上開證據方法作為證據應屬適當，依刑事訴訟法第159 條
    之5第1項之規定，應認有證據能力。再公訴人所提出經本院
    據以認定事實之各項公務員職務上所製作之文書證據，亦無
    顯有不可信情況之情形，依刑事訴訟法第159條之4第1 款之
    規定，亦應認有證據能力。
貳、實體部分：
一、上開犯罪事實，業經被告於本院審理時坦承不諱，核與告訴
    人、證人梁雲嬌、葉佳瑋、彭淑芬及林柏燕分別於警詢及偵
    查中之證述大致相同，且有東元綜合醫院診斷證明書（乙種
    ）乙紙、酒精測定紀錄正本乙紙、報費收據影本13份、採證
    照片7 幀在卷可參，復有被告傷害告訴人所用之鐵尺刀械乙
    把扣案足資佐證，是認被告上開自白應與事實相符，從而，
    本案事證已臻明確，被告傷害犯行堪予認定，自應依法予以
    論罪科刑。
二、核被告所為係犯刑法第277條第1項普通傷害罪。經查，原審
    以被告罪證明確，適用刑事訴訟法第449條第1 項前段、第3
    項、第450條第1項，刑法第277條第1項、第41條第1 項前段
    、第38條第1項第2款，刑法施行法第1條之1，逕以簡易判決
    處刑，量處被告有期徒刑3 月，如易科罰金，以新臺幣（下
    同）1千元折算1日，扣案之鐵尺刀械乙把沒收，認事用法並
    無違誤。爰審酌被告僅因1,800 元之報費，竟持扣案之鐵尺
    刀械進入告訴人住處，傷害告訴人，且迄今未與告訴人達成
    和解等一切情狀，認原判決量刑亦稱妥適，被告上訴意旨認
    其亦遭告訴人毆打，原判決量刑過重，尚有年邁母親及年僅
    9 歲女兒待扶養，請求宣告緩刑云云，為無理由，應予駁回
    。
三、據上論斷，應依刑事訴訟法第455條之1第3項、第368條，判
    決如主文。
本案經檢察官洪裕翔到庭執行職務。
中    華    民    國    97    年    10    月    22    日
                  刑事第三庭審判長法  官  賴淑敏
                                  法  官  黃美文
                                  法  官  林惠君
以上正本證明與原本無異。
不得上訴。
中    華    民    國    97    年    10    月    22    日
                                  書記官  蔣淑君


司法院資訊處製作；財團法人民間司法改革基金會備份。
